【裁判字號】    90,交上易,81
【裁判日期】    900227
【裁判案由】    過失傷害
【裁判全文】
臺灣高等法院高雄分院刑事判決          九十年度交上易字第八一號
    上訴人  台灣高雄地方法院檢察署檢察官
    上訴人
    即被告  乙○○
    選任辯護人  莊進祥
右上訴人因被告過失傷害案件，不服臺灣高雄地方法院九十年度交易字第八三號中華
民國九十年二月二十七日第一審判決（起訴案號：臺灣高雄地方法院檢察署九十年度
偵字第六二二號），提起上訴，本院判決如左：
      主      文
上訴駁回。
      事實及理由
一、本案經本院審理結果，認原審判決之認事用法及量刑，均無不當，應予維持，並
    引用原審判決書所記載之事實、證據及理由。
二、上訴人即被告乙○○上訴意旨雖又辯稱：當日之發生事故撞傷告訴人甲○○，係
    因伊之癲症發作，失去知覺及意識，重心不穩所致，伊行為時之精神狀態係心
    神喪失，依法不罰云云。
三、惟查，被告肇事後，自警訊至原審偵審中，均供承因要煞車而誤加油門，致其機
    車與人衝入菸田內，而撞傷在菸田內工作之告訴人甲○○，從未提及其因癲症
    發作失去知覺所致。被告於本院審理中，始以癲症發作置辯，已非無疑。證人
    楊新興雖證稱：車禍發生時，伊在距現場約二十公尺處做水電，聽到聲音伊就跑
    過去，乙○○一直在流口水，是伊打電話報警云云。但楊新興先稱「他（指被告
    ）怎麼倒下去我不知道」，又稱「我看到摩托車是垂直倒下去」，顯然矛盾。且
    聽到聲音跑過去，係在車禍發生之後，又如何能看到機車如何倒下去，又與被告
    所供「我有報案」不合。另證人即被告之岳父黃群金所證「約有八個人左右都有
    看到」，與楊新興所證「大約五、六個人」，亦不相符。是楊新興、黃群金之證
    言，均非真實可採。被告又指稱：伊先前在甲○○經營之鋒隆塑膠有限公司擔任
    機械操作員，嗣因癲疾病遭解僱，曾在長庚紀念醫院診療云云。被告患有癲
    疾病，縱然屬實，然癲症，非經常發作，尚無確切證據可證明被告係因癲症
    發作，致機車失控撞傷被害人。被告聲請向長庚紀念醫院函詢有關癲症發作時
    之情況，核無必要。綜上所敘，被告上訴意旨執前詞指摘原判決不當，為無理由
    ，應予駁回。
四、檢察官依告訴人甲○○之聲請，上訴意旨指稱：告訴人因頸椎受傷後，波及神經
    ，導致手腳末端常有麻痺感，屬難治之傷害，原判決未予審酌不當，又被告並無
    和解誠意，原判決量刑過輕等情。惟經本院向高雄榮民總醫院查詢，據稱「患者
    因車禍造成第一頸椎骨折，後頭疼痛和左上肢發麻，經頸胸支架固定個月，目
    前骨折處已癒合，四肢運作正常，但仍需避免粗重工作和劇烈運動」等情，有該
    院病歷查詢簡函覆表可稽。是可見告訴人之傷，尚非難治之傷害。告訴人於原審
    要求賠償新臺幣六十萬元，被告僅願付十萬元，而未達成和解，原判決審酌未能
    和解之原因，及其他一切情狀，為量刑之標準，尚無不當。檢察官之上訴意旨，
    亦難認有理由，應併予駁回。
據上論斷，應依刑事訴訟法第三百六十八條、第三百七十三條，判決如主文。
本案經檢察官張其主到庭執行職務。
中    華    民    國         九十       年      六      月     十九     日
                              臺灣高等法院高雄分院刑事第五庭
                                  審判長法官  吳水木
                                        法官  陳朱貴
                                        法官  洪慶鐘
右正本證明與原本無異。
不得上訴。
                                      書記官  陳金卿
中    華    民    國         九十       年      六      月     二十     日
                                                                      Ｈ
附件
臺灣高雄地方法院刑事判決                            九十年度交易字第八三號
    聲  請  人  臺灣高雄地方法院檢察署檢察官
    被      告  乙○○  男四十七歲（民國○○○年○月○○○日生）
                        住高雄縣美濃鎮○○路○段六五號
                        身分證統一編號：Ｓ一二五一六七七號
右列被告因過失傷害案件，經檢察官提起公訴（九十年度偵字第六二二號），本院判
決如左：
    主  文
乙○○因過失傷害人，處有期徒刑貳月，如易科罰金，以參佰元折算壹日。
    事  實
一、乙○○考領有重型機車駕駛執照，於民國八十九年十一月十六日上午九時二十分
    許，騎乘車牌號碼ＤＤＡ－二四一號輕機車，途經高雄縣美濃鎮○○路○段六一
    號前農田時，本應注意行車狀況，隨時採取必要之安全措施，以避免發生事故之
    危險，且依當時情形，天候、路況皆良好，又無不能注意之情事，竟殊未注意誤
    加油門而衝入路旁農田，致撞及當時適在農田工作之甲○○，致其受有第一頸椎
   骨折之傷害。
二、案經告訴人甲○○訴由高雄縣警察局旗山分局報請台灣高雄地方法院檢察署檢察
    官偵查起訴。
    理  由
一、右揭犯罪事實，業據被告乙○○坦承不諱，核與告訴人甲○○指述之情節相符，
    並有道路交通事故調查表及診斷證明書各一紙、照片三張附卷可稽，本件事證明
    確，被告犯行洵堪認定。又告訴人確因本件車禍受有前開傷害，是被告之過失犯
    行與告訴人之受傷間，顯有相當因果關係。又告訴人雖執以其所受之傷害已達刑
    法第十條第四項第六款之「重傷害」之程度，惟該刑法第十條第四項第六款所謂
    其他於身體或健康有重大不治或難治之傷害，係指傷害重大，且不能治療或難於
    治療者而言，本件告訴人所受之傷害係第一頸椎骨折，傷勢雖非輕微，然尚未達
    於不能治療或難於治療之程度，自難認已達於重傷害之程度，是本件被告之犯行
    ，尚難以重傷既遂論處，附此敘明。本件罪證已臻明確，被告過失犯行洵堪認定
    。
二、核被告所為，係犯刑法第二百八十四條第一項前段之過失傷害罪。爰審酌被告因
    疏未注意誤踩油門而衝入路旁農田而肇事，告訴人之傷勢，被告與告訴人因談論
    和解之金額相差甚多而迄今猶未達成和解等一切情狀，量處如主文所示之刑。本
    件被告所犯之過失傷害罪，係屬得易科罰金之罪，而刑法第四十一條，已於九十
    年一月十日公布，並於同月十二日施行，依最高法院二十四年七月刑庭總會決議
    ，易科罰金之事項，應依刑法第二條第一項之規定，適用修正後之刑法第四十一
    條之新法，本件爰諭知易科罰金折算標準，以資懲儆。
據上論斷，應依刑事訴訟法第二百九十九條第一項段，刑法第二條第一項、第二百八
十四條第一項前段、第四十一條，罰金罰鍰提高標準條例第一條前段、第二段，判決
如主文。
本案經檢察官高碧霞到庭執行職務。
中    華    民    國     九十     年      二      月      二十七        日
                                  臺灣高雄地方法院刑事第七庭
                                      法  官  何  悅  芳
右正本證明與原本無異。
如不服本判決，應於判決送達後十日內，向本院提出上訴狀。
                                      書記官  吳  良  美
中    華    民    國     九十     年      二      月      二十七        日
附錄本判決論罪之法條：
刑法二百八十四條第一項前段
因過失傷害人者，處六月以下有期徒刑、拘役或五百元以下罰金。


司法院資訊處製作；財團法人民間司法改革基金會備份。
